【裁判字號】    97,交易,175
【裁判日期】    970508
【裁判案由】    公共危險
【裁判全文】
臺灣臺中地方法院刑事判決             97年度交易字第175號
公  訴  人  臺灣臺中地方法院檢察署檢察官
被      告  乙○○
上列被告因公共危險案件，經檢察官提起公訴（97年度偵字第47
33號），本院判決如下：
    主    文
乙○○服用酒類，不能安全駕駛動力交通工具而駕駛，累犯，處
有期徒刑肆月，如易科罰金，以新臺幣壹仟元折算壹日。
    犯罪事實及理由
一、本案犯罪事實：
    乙○○前於民國九十一年因公共危險案件，經本院判處有期
    徒刑四月，如易科罰金，以銀元三百元折算一日確定，入監
    執行後，於九十二年四月二十四日易科罰金執行完畢。詎仍
    不知悔改，復於九十七年二月三日十五時許起，在臺中縣沙
    鹿鎮○○路之親戚住處，飲用蔘茸酒一小瓶，其飲用後已達
    不能安全駕駛動力交通工具之狀況，竟仍於同日十九時許，
    騎乘車牌號碼ＡＡＮ－４６９號重型機車，沿臺中縣沙鹿鎮
    ○○路往中山路永安巷方向行駛。嗣於同日二十時許，行經
    臺中縣沙鹿鎮○○路與中山路永安巷口，乙○○因不勝酒力
    ，行車搖擺不定，為警攔查，經員警對乙○○施以呼氣式酒
    精濃度測試，測得其呼氣中酒精濃度為每公升０．八一毫克
    ，而查獲上情。
二、前開犯罪事實，有下列證據可證：
（一）被告乙○○除否認有騎乘機車，辯稱：只是牽著機車云云
      外，對於其餘犯罪事實均不爭執。
（二）道路交通事故當事人酒精測定紀錄表、駕駛人酒後生理協
      調平衡檢測紀錄表、車籍查詢－基本資料詳細畫面、現場
      測繪圖、舉發違反道路交通管理事件通知單、證人李啟村
      當庭繪製之現場圖。
（三）被告雖以前揭情詞置辯，但舉發被告之臺中縣警察局清水
      分局光華派出所警員即證人李啟村到庭結證稱：「當時我
      是執行線上巡邏勤務，剛好停在上開地點，看到前方有一
      名騎機車的人，搖搖晃晃的，不太對勁，我們就上前盤查
      ，騎機車的就是被告，要盤查時，我們停到被告旁邊，被
      告馬上很慌張的下車，牽著機車藏到旁邊的住宅的外面，
      人跑到住宅裡面，當時我還沒有聞到酒味，但被告的舉動
      很可疑，我們才進屋盤查，靠近被告的時候才聞到被告滿
      身的酒味，當時被告沒有任何證件，我們要求被告出示證
      件，被告表示都沒有任何證件，我們依規定要將被告帶回
      派出所。被告因為剛才有喝酒騎乘機車的行為，所以在確
      認被告的身分後，才依法開單舉發酒駕違規的情形。」、
      「（問：被告騎乘的情形？）被告的腳是踩在腳踏板上，
      有聽到引擎的聲音，因為看到被告搖搖晃晃的才引起我們
      的注意。」、「（問：你們看到被告時，是被告已經騎乘
      在路上或有看到被告上車的動作？）是騎乘在路上。」等
      語，有本院審判筆錄可考；再參以證人李啟村與被告並不
      相識，無任何仇恨怨隙，證人李啟村又係警員身分，若非
      被告於前揭時、地，確有飲酒駕車之違規，證人李啟村當
      無甘冒自身觸犯職刑責，故意虛捏被告違規之必要及動
      機，且其嗣後於本院出庭作證時，又供前具結，有證人結
      文可佐，更無故為虛偽證言，使被告受行政罰，但自身卻
      有被追訴偽證刑責危險之可能，蓋此乃損人不利己之舉動
      ，至愚之人，亦不可能為之。據上，證人李啟村上開所證
      ，堪信係符實情，足以採信。被告空言否認，委不可取。
三、依刑事訴訟法第二百九十九條第一項前段、第三百十條之一
    第一項，刑法第一百八十五條之三、第四十七條第一項、第
    四十一條第一項，刑法施行法第一條之一，判決如主文。
本案經檢察官甲○○到庭執行職務
中    華    民    國    97    年    5     月    8     日
                  刑事第十一庭  法  官  莊嘉蕙
以上正證明與原本無異。
如不服本判決，應於送達後十日內向本院提出上訴狀（須附繕本
），上訴於臺灣高等法院臺中分院。
上訴書如未敘述理由，應於上訴期間屆滿後20日內補提理由書於
本院。
                                書記官  魏愛玲
中    華    民    國    97    年    5     月    8     日
附錄本案所犯法條全文
中華民國刑法第185條之3
服用毒品、麻醉藥品、酒類或其他相類之物，不能安全駕駛動力
交通工具而駕駛者，處一年以下有期徒刑、拘役或三萬元以下罰
金。


司法院資訊處製作；財團法人民間司法改革基金會備份。
